【裁判字號】    88,易,2361
【裁判日期】    890211
【裁判案由】    恐嚇取財
【裁判全文】
臺灣桃園地方法院刑事判決                        八十八年度易字第二三六一號
    公  訴  人  臺灣桃園地方法院檢察署檢察官
    被      告  丁○○
    選任辯護人  丙○○
右列被告因恐嚇取財案件，經檢察官提起公訴（八十八年度偵字第一四一三三號），
本院判決如左：
        主  文
丁○○無罪。
        理  由
一、公訴意旨略以：被告丁○○意圖為自己不法之所有，自民國八十八年八月三十日
    起，在桃園縣桃園市境內，陸續以電話方式向甲○○、乙○○夫婦二人，揚言恐
    嚇稱其所有失竊車號Ｖ─五０七四六號自用小客車現在某處，若想取回須付款新
    台幣（下同）三萬元，否則永遠找不到該車等語，使甲○○、乙○○二人心生畏
    懼，致生危害於其財產之安全，乃經再三議價為一萬五千元，並約於八十八年八
    月三十一日下午二時許，於桃園縣桃園市縣議會前付款贖車；嗣因乙○○心覺不
    安即報由警察陪同前往，屆時在該址即為埋伏警察當場查獲致得財未逞，案經桃
    園縣警察局移請臺灣桃園地方法院檢察署檢察官偵查起訴，因認被告涉犯刑法第
    三百四十六條第一項、第三項之罪嫌等語。
二、按犯罪事實應依證據認定之，無證據不得推定其犯罪事實；又不能證明被告犯罪
    者，應諭知無罪之判決，刑事訴訟法第一百五十四條、第三百零一條第一項分別
    定有明文。次按告訴人之告訴，係以使被告受刑事訴追為目的，是其陳述是否與
    事實相符，仍應調查其他證據以資審認，最高法院著有五十二年台上字第一三０
    ０號判例可佐。公訴意旨認被告涉有恐嚇罪行，無非係以被害人乙○○、甲○○
    指訴及被告為警查獲時當場從其身上取出被害人所交付紙幣，與被害人預防被告
    恐嚇取財無法查兌而事先記下號碼之紙幣明細相符附卷可稽等資為主要論據，固
    非無見。然訊據被告堅決否認涉有恐嚇取財犯行，辯稱：係因導引協尋上開失竊
    車輛，故由被害人乙○○交付金錢表示答謝，伊並無恐嚇等語。經查，（一）被
    害人乙○○、甲○○確有於報警後，與被告約定於八十八年八月三十一日十三時
    三十分許在桃園縣桃園市○○路桃園縣議會門口會合，由被告導引至桃園縣龜山
    鄉○○路○段四七二號旁空屋內取車，並由被害人乙○○、甲○○當場交付一萬
  五千元，旋為尾隨警員查獲之情，業據被告坦認屬實，核與被害人乙○○、甲○○指述及證人即警員戊○○證述情節相符，並有贓物認領保管單、車輛尋獲通報
    單各一紙及相片四幀附卷可稽。（二）被告確係以協尋汽車為業，與匯豐汽車股
    份有限公司（下稱匯豐公司）訂有協尋車輛合約書，於發現上開失竊車輛後，有
    向匯豐公司人員查詢該車籍資料等情，亦據證人己○○證述明確，並有協尋車輛
    合約書一紙在卷可按。（三）被告既係以協尋汽車為業，則其辯稱因導引尋獲前
    開失竊車輛，收受被害人乙○○、甲○○酬金，即非無據，是被告是否確有出言
    恐嚇使被害人乙○○、甲○○交付財物一節，仍須其他積極證據始足證明。（四
    ）被害人乙○○、甲○○固於警、偵指述被告恫稱發現被害人乙○○遭竊之車號
    Ｖ─五０七四六號自用小客車，如想取回該車，須付贖金一萬五千元，否則將找
    不回該車等語（偵查卷第九頁反面、第三十九頁、第五十八頁反面），並有被害
    人乙○○事先記下紙幣號碼明細一紙附卷可稽。然被害人乙○○、甲○○嗣於本
    院調查時又具狀表明係屬誤會，被告無涉恐嚇等語，其等指述難認無瑕疵。又前
    開紙幣明細為被害人乙○○、甲○○所提出，且僅載明交付紙幣號碼，亦難憑以
    佐證被害人乙○○、甲○○指述確屬實情，是有關被告確有出言恐嚇部分，除上
    開被害人乙○○、甲○○先後不一指述外，尚乏其他積極證據足資佐證。參諸首
    揭判例意旨，被告之犯行即屬不能證明，自難遽科以被告恐嚇取財之罪刑。此外
    ，復查無其他積極證據足證被告確有恐嚇取財之犯行，自應為被告無罪之諭知，
    以資審慎。
據上論斷，應依刑事訴訟法第三百零一條第一項，判決如主文。
本案經檢察官陳大偉到庭執行職務。
中      華      民      國    八十九    年      二      月     十一     日
                                臺灣桃園地方法院刑事第一庭
                                    法  官  熊  祥  雲
右正本證明與原本無異。
如不服本判決，應於判決送達後十日內向本院提出上訴狀( 應附繕本 )，上訴於
臺灣高等法院。
                                    書記官  沈  秀  珍
中      華      民       國    八十九    年      二      月     十一    日


司法院資訊處製作；財團法人民間司法改革基金會備份。
